【裁判字號】    89,易,245
【裁判日期】    890905
【裁判案由】    竊盜
【裁判全文】
臺灣雲林地方法院刑事判決                          八十九年度易字第二四五號
    公訴人  臺灣雲林地方法院檢察署檢察官
    被  告  乙○○
右列被告因竊盜案件，經檢察官提起公訴（八十九年度偵字第三六五號），本院判決
如左：
    主  文
乙○○連續竊盜，累犯，處有期徒刑壹年貳月。
    事  實
一、乙○○前於八十七年九月十五日因竊盜案件，經台灣高等法院台南分院判處有期
    徒刑八月確定，於八十八年六月四日執行完畢。詎其仍不知悔改，竟基於意圖為
    自己不法所有之概括犯意，連續先於八十九年一月十一日下午六時十分許，在雲
    林縣斗六市○○路與長春路口，持石頭砸破丁○○所有停放該處之車號ＳＲ─七
    六六九號自小客車之左前側及後側玻璃，並進入車內竊取新台幣（下同）二十元
    ，得手後即逃離現場；嗣於同年月十三日凌晨三時許，承前之概括犯意，在雲林
    縣斗六市○○路五十七號旁，打破溫淑貞所有借予丙○○駕駛停放該處之車號Ｎ
    三─五○五一號自小客車左後側車窗玻璃，正欲進入車內行竊，尚未得手之際，
    旋為丙○○發現，報警當場查獲，並扣得其供以行竊用之石頭一顆。
二、案經丙○○、丁○○訴由雲林縣警察局斗六分局報請臺灣雲林地方法院檢察署檢
    察官偵查起訴。
    理  由
一、訊據被告乙○○矢口否認有於右揭時、地毀損車窗玻璃及竊取財物之事實，辯稱
    ：我並未砸破被害人之車窗玻璃，亦未竊取車內之財物，八十九年一月十一日當
    天，是因為酒醉，所以蹲在車旁吐；八十九年一月十三日當天晚上，我是要去開
    我的車云云。惟查，（一）被告於八十九年一月十一日砸破車號ＳＲ─七六六九
    號自小客車車窗玻璃，並竊取車內零錢之事實，業據證人戊○○到庭證稱：「我
    騎機車經過那邊，就發現乙○○手拿著石頭砸ＳＲ─七六六九號藍色小客車，砸
    後窗玻璃及左側門玻璃，他頭伸進車內拿什麼東西，我沒看到」「（問：當天看
    到砸玻璃及頭伸進車內的人是被告嗎？答：）是的」等語屬實（見八十九年四月
    二十四日訊問筆錄），核與被害人丁○○指稱其車於上開時、地，遭人打破玻璃
    及竊取零錢十餘元之事實大致相符。（二）被告於八十九年一月十三日砸破車號
    Ｎ三─五○五一號自小客車車窗玻璃，已進入車內行竊，惟尚未得手之際，即為
    警查獲之事實，業據證人丙○○到庭證稱：「我當天八十九年一月十三日是在我
    朋友家武昌路跟延平街口，因我有聽到車被打破的聲音，我下樓來看，並打一一
    ○報案，下來時我看到被告還在車內，我一直跟蹤被告，警察來時我跑過去招呼
    警察，警察就去盤問他，被告打破車窗過程我沒看到，但我下來時被告已在車內
    ，車窗已破了」等語屬實（見本院八十九年五月二十五日訊問筆錄），並有被告
    所持有供其砸破車窗玻璃用之石頭一顆扣案可資佐證，此外，上開二部汽車確曾
    遭人砸破玻璃毀損，復有汽車遭毀損之照片十幀在卷可佐。被告空言否認未曾砸
    毀車窗玻璃及竊盜，顯係事後卸責之詞，不足採信。本件事證明確，被告犯行堪
    以認定。
二、被告乙○○砸破車窗玻璃部分，核其所為，係犯刑法第三百五十四條之毀損罪；
    被告先後二次竊取車內財物部分，第一次竊得財物二十元，第二次已進入車內，
    著手竊盜之構成要件行為，於尚未得手之際，即為警查獲，核其所為，係犯刑法
    第三百二十條第一項竊盜罪、第三項之竊盜未遂罪。被告先後二次毀損車窗玻璃
    之行為，時間緊接，方法相同，觸犯構成要件相同之罪名，顯係基於概括犯意為
    之，為連續犯，應依連續犯之規定以一罪論，並加重其刑；被告一次竊盜既遂及
    一次竊盜未遂犯行，時間緊接、所犯構成要件相同，雖有既遂、未遂之分，仍成
    立竊盜罪之連續犯，應均依刑法第五十六條之規定以一罪論，並依法加重其刑。
    被告毀損汽車玻璃之目的在於竊取財物，所犯竊盜罪與毀損罪之間，有方法結果
    之牽連關係，應從一重之竊盜罪處斷。查被告於八十七年九月十五日因竊盜案件
    ，經台灣高等法院台南分院判處有期徒刑八月確定，於八十八年六月四日執行完
    畢，此有台灣高等法院被告全國前案紀錄表一紙在卷可憑，其於五年以內再犯本
    件最重本刑為有期徒刑以上之罪，為累犯，應依刑法第四十七條之規定加重其刑
    。爰審酌被告不思正途獲取報酬，反圖不勞而獲，仿宵小行徑，竊取他人財物，
    其心態顯有未當，且其已有多次前科，素行不佳，屢次被查獲後又再犯罪，不知
    悔改，及其犯罪後態度等一切情狀，量處如主文所示之刑。扣案之石頭一顆，被
    告否認為其所有，且乏證據證明係被告所有之物，上開石頭雖係被告持以供犯罪
    所用之物，然非違禁物，爰不為沒收之諭知。
據上論斷，應依刑事訴訟法第二百九十九條第一項前段、刑法第五十六條、刑法第三
百二十條第一項、第三百五十四條、第五十五條、第四十七條、罰金罰鍰提高標準條
例第一條前段，判決如主文。
本案經檢察官甲○○到庭執行職務。
中      華      民      國      八十九      年     九     月     五     日
                                     臺灣雲林地方法院刑事第二庭
             審判長法官  紀  文  勝
                                               法官  蔣  得  忠
                                               法官  冷  明  珍
右正本證明與原本無異。
如不服本判決，應於送達後十日內，向本院提出上訴狀。（須附繕本）
                                             書記官  周  麗  雲
中      華      民      國      八十九      年     九     月     七     日
刑法第三百二十條第一項
意圖為自己或第三人不法之所有，而竊取他人之動產者，為竊盜罪，處五年以下有期
徒刑、拘役或五百元以下罰金。
刑法第三百五十四條
毀棄、損壞前二條以外之他人之物，或致令不堪用，足以生損害於公眾或他人者，處
二年以下有期徒刑、拘役或五百元以下罰金。


司法院資訊處製作；財團法人民間司法改革基金會備份。
